---
title: "R Coding"
---
```{r include=FALSE}
#pkg loading
library(tidyverse) # ggplot2, dplyr, etc
library(MASS)
library(ggpubr) # ggbarplot e grafico de pontos
library(RColorBrewer)
library(plotly)
library(GGally)
library(minpack.lm)
```
***

## Modelos de Regressão

### Prevendo o número de casos de Covid-19 através do modelo de regressão logístico

Neste projeto, utilizamos o Modelo de Gompertz para prever o número de casos confirmados e óbitos decorrentes de covid-19.
Para mais informações, acesse predict-icmc.shinyapps.io/covid-19/

```{r message=FALSE,echo=FALSE}

selectedCity <- read.csv("covid.csv")
fit.Gompertz.cases <- nlsLM(last_available_confirmed ~ SSgompertz(tempo, Asym, b2, b3),
                        data = selectedCity)
  XX = (0:(max(selectedCity$tempo)+10))
  Asym.G<-coef(fit.Gompertz.cases)[1]
  b2.G<-coef(fit.Gompertz.cases)[2]
  b3.G<-coef(fit.Gompertz.cases)[3]
  yp.G<-0
  yp.G<-Asym.G*exp((-b2.G)*(b3.G)^XX)
  predict.G<-data.frame(x=XX,y=yp.G)
  predict.filtra <- predict.G %>% filter(x > max(selectedCity$tempo-1))
  selectedCity.filtra <- selectedCity %>% filter(tempo > max(selectedCity$tempo)-30)
p<-  ggplot(selectedCity.filtra) + 
    geom_line(aes(x = tempo, y = last_available_confirmed), size = 1, color = "blue") +
     geom_point(aes(x=x, y = y, color = "red"),
              data = predict.filtra) +
      labs(title = 'Previsão de casos confirmados de COVID-19 em Sâo Paulo', #subtitle=paste(input$cities,"-",input$state), x = 'Dias', 
         y = 'Total de casos confirmados', fill = '') +
    theme_bw()
 ggplotly(p) %>% config(displayModeBar = F) %>% hide_legend()

```

***

### Prevendo o sucesso de filmes através de métodos de Regressão Linear

Trabalho de conclusão do curso de Modelos de Regressão Linear, o qual utilizamos destes para prever o sucesso de alguns filmes com base nas variáveis que tínhamos em nosso conjunto de dados. 


```{r message=FALSE,echo=FALSE}
load("movies.Rdata")
dt <- movies[complete.cases(movies),]%>% dplyr::select(title,audience_score, imdb_rating, genre, critics_score, critics_rating, audience_rating, best_pic_nom, best_pic_win, best_actor_win, best_actress_win, best_dir_win, top200_box,imdb_rating,imdb_num_votes)

nums <- tibble(dt$audience_score,dt$critics_score, dt$imdb_rating, dt$imdb_num_votes)
nums %>% ggpairs()
```

Escolhendo uma das variáveis da amostra como parâmetro para o modelo de classificação

***


```{r message=FALSE, echo = FALSE}
set.seed(123)

nsamples <- floor(0.90*nrow(dt))

train_ind <- sample(seq_len(nrow(dt)), size = nsamples)
train_90 <- dt[train_ind, ]
test_10 <- dt[-train_ind, ]

fit.p3 <- lm(formula = audience_score ~ imdb_rating + genre, data = train_90)

prmovies <- test_10 %>% dplyr::select(title,imdb_rating, genre, critics_score)  


predictions <- predict(fit.p3, prmovies[,-1], interval="prediction", level=0.95)
test <- tibble(title = test_10$title,
               audience_score = test_10$audience_score,
               fit = predictions[,1],
               lower = predictions[,2],
               upper = predictions[,3],
               imdb_rating = test_10$imdb_rating)

test %>% ggplot(aes(x = imdb_rating, y = audience_score)) + geom_point() + geom_smooth(aes(x = imdb_rating, y = audience_score),method=lm, se=TRUE)
```

Comportamento do modelo com a amostra de teste.

  
***

## Visualização e Exploração de Dados

#### Análise exploratória do pacote *Cars93*

Nesta disciplina, utilizamos o ferramentário da Estatística Descritiva para analisar dados.

```{r message = FALSE,echo=FALSE}
dt <- Cars93 %>% as_tibble
ex1 <- dt %>% dplyr::select(EngineSize, Fuel.tank.capacity, Horsepower, Weight)

palette <- brewer.pal(6, "Set1") 
# usando as mesmas cores para o Type que nos barplots
palette <- palette[c(6,5,1,2,3,4)]
my_colors <- palette[as.numeric(dt$Type)]
ex1[,c(3,1,2,4)] %>% parcoord(col= my_colors) 
```

  Gráfico de coordenadas paralelas ilustrando a distribuição das variáveis de interesse de acordo com o tipo de veículo

***


```{r message = FALSE, warning=FALSE, echo=FALSE}
palette1 <- palette[c(4,5,1,3,6,2)]
a <- dt %>% dplyr::select(EngineSize, Fuel.tank.capacity,Horsepower,Weight,Type)
a$Type <- factor(a$Type, levels =
                     c("Small", "Sporty", "Compact", "Midsize", "Van", "Large"))

b4 <- reshape2::melt(a) %>% 
  ggplot(aes(value, y = Type, color = Type)) + 
  facet_wrap(~variable, scales = "free_y") +
  geom_violin() +
  scale_color_manual(values = palette1) +
  coord_flip() +
  theme_pubr(legend = "none", x.text.angle = 90) +
  xlab(" ")
b4
```
Gráfico de violino ilustrando a distribuição das variáveis de interesse de acordo com o tipo de carro

***


```{r message = FALSE, warning=FALSE, echo=FALSE}
# Plot interativo:
fig <- dt %>%  plot_ly(x = ~Horsepower , y = ~Weight,
                        symbol = ~AirBags, size = ~Passengers,
                        color = ~DriveTrain,
                        text = ~paste(Make, '<br>Price:', Price,'K USD',
                                      '<br>Type: ', Type,
                                      '<br>Origin: ', Origin,
                                      '<br>AirBags: ', AirBags,
                                      '<br>DriveTrain: ',DriveTrain,
                                      '<br>Passengers: ',Passengers,
                                      '<br>Manual Transmission?', Man.trans.avail),
                        type = "scatter", mode = "markers")
fig
```
Plot Interativo

***